---
title: "dplyr练习"
output: html_notebook
---

## 准备工作
首先导入练习数据：
```{r}
install.packages("hflights")
library(hflights)
library(dplyr)
hflights
```

讲解5个基本函数：select，filter，mutate，arrange，summarise

## Select 函数

Ex 2.1
选出 AirTime, ArrDelay 以及 DepDelay 这几列
```{r}
select(hflights, AirTime, ArrDelay , DepDelay)
```

Ex 2.2
选出Origin 到 Cancelled 这几列
```{r}
select(hflights, Origin : Cancelled)
```
注意，结果中是包含Cancelled的

Ex 2.3
熟悉几个辅助函数：starts_with("X")，ends_with("X")，contains("X")

2.3.1
选出记录所有起飞延迟与到达延迟的飞机的列
```{r}
select(hflights, ends_with("Delay"))
```

2.3.2
选出所有所有记录起飞延迟与到达延迟，以及记录航班与时间相关信息的列
```{r}
select(hflights, contains("Time"),contains("Delay"))
```

## Filter 函数
逻辑判断符：<, <=, ==, !=, %in%
逻辑运算符：& (与), | (或), and ! (非)

Ex 3.1
筛选出飞行距离超过3000的航班
```{r}
filter(hflights, Distance >= 3000)
```

Ex 3.2
筛选出航空公司为 JetBlue, Southwest, Delta 的航班
```{r}
filter(hflights, UniqueCarrier %in% c("JetBlue", "Southwest", "Delta"))
```

Ex 3.3
筛选出滑行时间长于起飞时间的航班
```{r}
filter(hflights, (TaxiOut + TaxiIn) > AirTime)
```

Ex 3.4
筛选出早晨5点前起飞，或半夜10点才降落的航班
```{r}
filter(hflights, DepTime < 500 | ArrTime > 2200)
```

Ex 3.5
筛选出双休日被取消的航班
```{r}
filter(hflights, Cancelled != 0 & DayOfWeek %in% c(6,7))
```

Ex 3.6
筛选出航班推迟随后取消的航班
```{r}
filter(hflights, Cancelled != 0 & DepDelay >0)
```

## Mutate 函数
Ex 4.1
计算滑行时间，新建一列称为TotalTaxi
```{r}
mutate(hfligths, TotalTaxi = TaxiIn + TaxiOut)
```

## Pip，Group_by 与 Summarise
介绍管道操作符 %>%
提示一个之前的题目：如果我们想看一下滑行时间长于起飞时间的航班中，滑行时间超过1个小时，且起飞时间早于8点的航班有哪些？
原来的方法可以怎么做？
```{r}
f1 <- filter(hflights, (TaxiIn + TaxiOut) > AirTime)
f2 <- mutate(f1, TotalTaxi = TaxiIn + TaxiOut)
f3 <- filter(f2, TotalTaxi > 60)
f4 <- filter(f3, DepTime < 800)
f4
```

如果使用管道操作符
```{r}
hflights %>% 
  filter((TaxiIn + TaxiOut) > AirTime) %>% 
  mutate(TotalTaxi = TaxiIn + TaxiOut) %>% 
  filter(TotalTaxi > 60) %>% 
  filter(DepTime < 800)
```

Ex 5.1
计算一下各个航空公司的平均航班取消率
```{r}
hflights %>%
   group_by(UniqueCarrier) %>%
   summarise(p_cancel = mean(Cancelled == 1) * 100)
```

Ex 5.2
计算一下各个航空公司的平均航班延误时间
```{r}
hflights %>%
   group_by(UniqueCarrier) %>%
   summarise(avg_delay = mean(ArrDelay, na.rm = TRUE))
```

## 常见的统计分析
### 描述统计
sum(), mean(), sd()
summary()
describe()
describe.by()
```{r}
psych::describe(hflights$DepTime)
summary(hflights$DepTime)
```


### 相关
cor()
```{r}
hflights %>% 
  select(contains("Delay")) %>% 
  na.omit() %>% 
  cor()

?cor
```

### 差异检验
秩和检验
```{r}
DL <- filter(hflights, UniqueCarrier == "DL")
OO <- filter(hflights, UniqueCarrier == "OO")
wilcox.test(DL$ArrDelay, OO$ArrDelay)
```

### 卡方检验
```{r}
table(hflights$UniqueCarrier, hflights$Cancelled)
chisq.test(table(hflights$UniqueCarrier, hflights$Cancelled)[1:2,])
```